最高法院民事裁定　　　　　　　　　 111年度台上字第2235號
上　訴　人　梁幼祥
訴訟代理人　林君達律師
　　　　　　戴羽晨律師
被 上訴 人　溫傑【XIN JING WEN（原名JACKSON JIE WEN）】
 
訴訟代理人　陳建中律師
上列當事人間請求返還借款事件，上訴人對於中華民國111年5月
25日臺灣高等法院第二審判決（110年度上字第813號），提起上
訴，本院裁定如下：
    主  文
上訴駁回。
第三審訴訟費用由上訴人負擔。
    理  由
按上訴第三審法院，非以原判決違背法令為理由，不得為之。又
提起上訴，上訴狀內應記載上訴理由，表明原判決所違背之法令
及其具體內容，暨依訴訟資料合於該違背法令之具體事實，其依
民事訴訟法第469條之1規定提起上訴者，並應具體敘述為從事法
之續造、確保裁判之一致性或其他所涉及之法律見解具有原則上
重要性之理由，同法第467條、第470條第2 項定有明文。而依同
法第468 條規定，判決不適用法規或適用不當者，為違背法令；
依同法第469 條規定，判決有該條所列各款情形之一者，為當然
違背法令。是當事人提起上訴，如以同法第469 條所列各款情形
為理由時，其上訴狀或理由書應表明該判決有合於各該條款規定
情形之具體內容，及係依何訴訟資料合於該違背法令之具體事實
。如依同法第468 條規定，以原判決有不適用法規或適用法規不
當為理由時，其上訴狀或理由書應表明該判決所違背之法令條項
，或有關解釋字號、憲法法庭裁判意旨，或成文法以外之習慣或
法理等及其具體內容，暨係依何訴訟資料合於該違背法令之具體
事實，並具體敘述為從事法之續造、確保裁判之一致性或其他所
涉及之法律見解具有原則上重要性之理由。上訴狀或理由書如未
依上述方法表明，或其所表明者與上開法條規定不合時，即難認
為已合法表明上訴理由，其上訴自非合法。本件上訴人對於原判
決提起上訴，雖以該判決違背法令為由，惟核其上訴理由狀所載
內容，係就原審取捨證據、認定事實之職權行使所論斷：上訴人
於民國98年12月5日書立借據向被上訴人借款美金8萬5,000 元（
下稱系爭借款），約定借款期限1 年，被上訴人已如數匯付；系
爭意向書係被上訴人之配偶李惠瓊與上訴人為在臺灣共同設立孝
固康股份有限公司（下稱孝固康公司）販售保健食品而簽署，非
李惠瓊代理被上訴人所訂立，上訴人不得以其代李惠瓊墊付孝固
康公司營運費用款，與上訴人系爭借款債權抵銷，兩造間復無同
意抵銷之協議，縱李惠瓊有同意抵銷，惟被上訴人亦無應負授權
人責任之表見情事，上訴人仍應返還系爭借款本息等情，指摘其
為不當，並就原審所為論斷，泛言論斷矛盾或違法，而非表明該
判決所違背之法令及其具體內容，暨依訴訟資料合於該違背法令
之具體事實，亦未具體敘述為從事法之續造、確保裁判之一致性
或其他所涉及之法律見解具有原則上重要性之理由，難認其已合
法表明上訴理由。依首揭說明，應認其上訴為不合法。末查，被
上訴人於事實審即否認該美金8萬5,000元為投資款等語（見一審
促字卷第9頁、訴字卷第86至87、156至157頁、原審卷第141至14
5、468至469 頁），未對上訴人抗辯孝固康公司為兩造合夥成立
之事實為自認。上訴人指摘原判決違背法令，容有誤會，附此敘
明。
據上論結，本件上訴為不合法。依民事訴訟法第481條、第444條
第1項、第95條、第78條，裁定如主文。
中    華    民    國   111    年    9     月    7     日
                      最高法院民事第八庭
                          審判長法官  陳  玉  完  
                                法官  周  舒  雁  
                                法官  黃  書  苑  
                                法官  游  文  科  
                                法官  陳  麗  玲  
本件正本證明與原本無異
                                      書  記  官 
中    華    民    國   111    年    9     月    16    日